Inventaris van kaarten en tekeningen, behorend tot het archief van de Hoofdingenieur van Rijkswaterstaat in het arrondissement Brielle
Nationaal Archief, Den Haag
Waterstaatingenieur in het Arrondissement Brielle - Kaarten en Tekeningen
Rijkswaterstaat Ingenieur Brielle
oudste stuk - jongste stuk: 1817-1848
WAB
46 inventarisnummer(s);
Kaarten en tekeningen
Nationaal Archief, Den Haag
Hoofdingenieur van Rijkswaterstaat in het arrondissement Brielle
De verzameling kaarten afkomstig uit de eerste helft van de 19e eeuw, behorend tot de Hoofdingenieur van Rijkswaterstaat in het arrondissement Brielle, bestaat uit een kaarten, plannen, en situatie schetsen, vaak met profiel. De verzameling bevat o.a. tekeningen en kaarten van het Oude Land van Diepenhorst, Hellevoetsluis, kaarten en situatieschetsen van Goedereede en Overflakkee, evenals plannen voor waterwerkzaamheden en dijkages, oeververdediging en schermhoofden.
Archiefvorming
Geschiedenis van het archiefbeheer
De verwerving van het archief
Het archief is krachtens bepalingen van de Archiefwet overgebracht.
Aanwijzingen voor de gebruiker
Openbaarheidsbeperkingen
Volledig openbaar.
Materiële beperkingen
Het archief kent beperkingen voor het raadplegen van stukken als gevolg van slechte materiële staat.
Aanvraaginstructie
Openbare archiefstukken kunnen online worden aangevraagd en gereserveerd. U kunt dit ook via de terminals in de studiezaal van het Nationaal Archief doen. Om te kunnen reserveren dient u de volgende stappen te volgen:
Creëer een account of log in.
Selecteer in de archiefinventaris een archiefstuk.
Klik op ‘Reserveer’ en kies een tijdstip van inzage.
Verwant materiaal
Beschikbaarheid van kopieën
Inventarisnummers van dit archief zijn niet in kopievorm beschikbaar
Beschrijving van de series en archiefbestanddelen
- Kaart van het Oude Land van Diepenhorst., 1
  kaart
- Kaart van de werken door het gemeeneland van Holland onderhouden aan de Zuidzijde van Goedereede., 2
- Situatie-teekening van den val van 7/8 December 1822 aan den Oudelandschen Zeedijk., 3
- Situatie van een deel van den Oudelandschen Zeedijk met de Zinkstukken van 1825., 4
- Situatie van een deel van den Oudelandschen Zeedijk met de gezonken rijsstukken van 1825-1834., 5
- Situatie-teekening van den val van 17 September 1837aan den Oudelandschen Zeedijk., 6
- Kaart van de duinen, noordzijde van Goedereede., 7
  Niet raadpleegbaar
- Situatie van de 25 bestemde rijzen dammen a/d noordkust van Goedereede., 8
- Situatie van de 25 bestemde rijzen dammen a/d noordkust van Goedereede., 9
- Situatie van den oever bewesten de haven van Goedereede tot den dam O., 10
- Kaart behoorende bij de beschrijving van Goedereede en Overflakkee, toestand, 1300, 1750 en 1842., 11
- Situatie-teekening met profiel van het Flaauwe Werk, noordzijde Goerea., 12
- Situatie-teekening met profiel voor oeververdediging Flaauwe Werk., 13
- Situatie- van het strandvak bewesten het Flaauwe Werk met project dam., 14
- Teekening van den besteenden rijzen dam beoosten de haven van Goeree voor den Adrianapolder., 15
- Situatie oever tusschen Eendragt- en Halspolder met aanduiding der in 1843 gemaakte werken en project van 1844., 16
- Situatie oever tusschen Eendragt- en Halspolder met aanduiding van alle werken tot 1848., 17
- Situatie van de Spuikom van Goedereede., 18
- Situatie van de Spuikom van Goedereede en 2 profielen., 19
- Situatie spuisluis Goeree met veranderen van beschoeiingen., 20
- Kaart van den Zwartewaalschen Zeedijk, waarop aangeduid de Provinciale eigendommen., 21
- Teekening eener te maken steenen duiker door den dijk om de Quarantaine plaats Tien Gemeten., 22
- Kaart van de Quarantaineplaats Tien Gemeten., 23
- Situatie westelijke krib met peilingen van Maart 1823, Hoornsche hoofden., 24
- Situatie stroomleidende krib gelegd in 1817 met project verlenging., 25
- Situatie stroomleidende krib gelegd in 1817 met project verlenging., 26
- Situatie-kaartje, waarop middelen tot herstelling van den ont zetten grooten Paralleldam, beoosten haven kanaal door Voorne te Hellevoetsluis., 27
- Schets van een gedeelte van den grooten Paralleldam te Hellevoetsluit met peilingen van Juli en Augustus 1848., 28
- Plan van het te vernieuwen schermhoofd aan het oostelijk hoofd van de Marinehavenhoofden en Hellevoetsluis., 29
- Project steenglooiing en ijsbreker aan het oostelijk hoofd van de Marinehavenhoofden te Hellevoetsluis., 30
- Teekening van een geprojecteerde ijsbreker aan het oostelijk hoofd van de Marinehavenhoofden te Hellevoetsluis., 31
- Teekening van het oostelijk hoofd oude haven te Hellevoetsluis met schermhoofd, waarop de voorgestelde herstelling der ijsschade 1837/1838., 32
- Teekening van het oostelijk hoofd oude haven te Hellevoetsluis met schermhoofd, waarop de voorgestelde herstelling der ijsschade 1837/1838., 33
- Kaart van aanleg van een gedeelte van het kanaal door Voorne., 34
- Twee onteigeningskaarten van het kanaal door Voorne., 35
- Twee bladen met uitgevoerd ontwerp voor nieuwen havenkom bij Hellevoetsluis., 36
- Twee bladen met voorstelling van den toestand bij Hellevoetsluis., 37
- Teekening [van een daar te maken wachtheule] in den kanaaldijk van het kanaal door Voorne., 38
- Kaart van den Rijksweg Brielle-Hellevoetsluis., 39
- Teekening van het veer -emplacement Willemsdorp., 40
- Twee bladen der kaart van de Westerschelde., 41
- Twee bladen der kaart van de Oosterschelde., 42
- Twee bladen vervolg op Generale kaart van Ooster- en Westerschelde., 43
- Kaart van het Brouwershavensche Gat., 44
- Kaart van het Goereesche Gat, Haringvliet en Hollandsch diep., 45
- Kaart van het Haringvliet beneden de Hoornsche hoofden., 46